【裁判字號】    97,訴,243
【裁判日期】    971002
【裁判案由】    偽證
【裁判全文】
臺灣屏東地方法院刑事判決               97年度訴字第243號
公  訴  人  臺灣屏東地方法院檢察署檢察官
被      告  乙○○
輔  佐  人  甲○○
即被告之子
上列被告因偽證案件，經檢察官提起公訴（96年度偵字第6345號
），被告於本院準備程序進行中先就被訴事實為有罪之陳述，本
院告知被告簡式審判程序之旨，並聽取當事人之意見後，裁定改
由受命法官獨任依簡式審判程序審理，判決如下：
    主  文
乙○○證人於執行審判職務之公署審判時，於案情有重要關係之
事項，供前具結，而為虛偽陳述，處有期徒刑貳月，減為有期徒
刑壹月。緩刑貳年。
    事  實
一、乙○○係第18屆屏東縣滿州鄉響林村村長選舉之選舉權人，
    明知該屆響林村村長候選人陳文盛曾於民國95年4 、5 月間
    某日中午，親至屏東縣滿州鄉○○路16巷16號其住處，餽贈
    其1 台斤之旗魚肉，並向渠表示希望能於該次村長選舉中投
    票支持陳文盛（陳文盛涉違反公職人員選舉罷免法部分並經
    臺灣高等法院高雄分院96年度選上更一字第15號判決處有期
    徒刑1 年8 月，褫奪公權3 年，緩刑4 年，並應向國庫支付
    新臺幣10萬元）。詎乙○○竟基於偽證之犯意，於95年12
    月5 日臺灣屏東地方法院審理95年度選訴字第20號陳文盛涉
    嫌違反公職人員選舉罷免法案時，以證人身分出庭作證，並
    供前具結後，對於該案案情具有重要關係之事項，虛偽證稱
    ：「（問：被告95年5 月初是否去你家找你？）沒有」、「
    （問：當初為何說被告有去你家，並送旗魚給你，是否有此
    事？）沒有」、「（問：當初為何陳述被告有送旗魚給你？
     ）那有說有，沒有啦 (搖頭)」 、「（問：之前你說被告
     在選舉前找過你一次，有送旗魚給你，你知道被告是魚販
     ，之前你有跟他買過魚，被告以前沒有送過你魚，是否屬
     實？）被告賣魚是一整年的，跟他買他會送頭尾給我」、
     「（問：被告是否有去你家找你）沒有」、「（問：被告
     送魚塊給你時，是否有要求你投票給他）那沒有，我不知
     道，那沒有」、「（問：於調查局及檢察署時，問你被告
     送你的魚如何處理，你說魚吃掉了，是否有此事？）我沒
     有這樣講」、「（問：當初你說被告第一次送你的魚塊，
     是要向你買票，是否有此事）沒有」、「（問：被告是否
     有拿魚給你？）他從來沒有拿魚給我過」云云之不實事項
     ，足使司法裁判權有陷於錯誤之虞，致生妨害於司法審理
     之正確性。
二、案經臺灣屏東地方法院檢察署檢察官自動檢舉偵查起訴。
    理  由
一、按除被告所犯為死刑、無期徒刑、最輕本刑為3 年以上有期
    徒刑之罪或高等法院管轄第一審案件者外，於法院行準備程
    序進行中，被告先就被訴事實為有罪之陳述時，審判長得告
    知被告簡式審判程序之旨，並聽取當事人、代理人、辯護人
    及輔佐人之意見後，裁定進行簡式審判程序，刑事訴訟法第
    273 條之1 第1 項定有明文，本件被告所為係犯死刑、無期
    徒刑、最輕本刑為3 年以上有期徒刑以外之罪，其於準備程
    序中就被訴事實為有罪之陳述，經法官告知簡式審判程序之
    旨，並聽取公訴人、被告及其輔佐人之意見後，本院合議庭
    乃裁定由受命法官獨任進行簡式審判程序，合先敘明。又簡
    式審判程序之證據調查，不受刑事訴訟法第159 條第1 項、
    第161 條之2 、第161 條之3 、第163 條之1 及第164 條至
    第170 條規定之限制，刑事訴訟法第273 條之2 亦定有明文
    ，故本件審理依該規定，亦排除嚴格證據調查，併予敘明。
二、上揭事實，業據被告乙○○於本院審理時坦承不諱（參本院
    卷第52頁反面、第57頁反面），並有被告95年6 月1 日於調
    查局詢問時之詢問筆錄（參警卷第14頁至16頁）、被告同日
    於檢察官訊問時之訊問筆錄（參95年度選他字第86號卷第46
    頁至第47頁）、陳文盛於95年6 月1 日於調查局詢問時之詢
    問筆錄（參警卷第3 頁至第6 頁）、陳文盛同日於檢察官訊
    問時之訊問筆錄（參95年度選他字第86號卷第52頁至第53
    頁）、本院95年12月5 日95年度選訴字第20號案件審理審判
    筆錄（參96年度他字第132 號卷第5 頁至第9 頁）、證人結
    文（參96年度他字第132 號卷第41頁）、臺灣高等法院高雄
    分院97年1 月22日96年度選上更(一)第15號審理審判筆錄（參
    本院卷第16頁至28頁）、臺灣高等法院高雄分院96年度選上
    訴第7 號判決（參96年度他字第132 號卷第43頁至45頁）、
    臺灣高等法院高雄分院96年度選上更(一)第15號判決（參本院
    卷第9 頁至11頁）及陳文盛之臺灣高等法院被告前案紀錄表
    （參本院卷第7 至8 頁）附卷可稽，堪信被告之自白與事實
    相符。故本件事證明確，被告犯行洵堪認定。
三、核被告乙○○所為，係犯刑法第168 條之偽證罪。爰審酌被
    告於審理中所為虛偽陳述，所為足以影響司法公正，惟素行
    尚佳，無不良前科，有臺灣高等法院被告前案紀錄表（參本
    院卷第4 頁）附卷可稽，且犯罪後坦承犯行，犯後態度尚可
    等一切情狀，量處如主文所示之刑，以資懲儆。又被告之犯
    罪時間在96年4 月24日之前，合於中華民國96年罪犯減刑條
    例之減刑條件，應依該條例第2 條第1 項第3 款規定減其宣
    告刑2 分之1 。查被告未曾因故意犯罪受有期徒刑以上刑之
    宣告，有上開前案紀錄表一份在卷可佐，且被告現罹患直腸
    惡性腫瘤之疾病並有聽力中度障礙等情，亦有長庚紀念醫院
    診斷證明書1 紙及被告中華民國身心障礙手冊影本1 紙（參
    本院卷第37頁至第38頁）存卷可按，其經此起訴、審判罪刑
    宣告後，當知所警惕，信無再犯之虞，本院綜合各情，認所
    宣告之刑以暫不執行為適當，爰宣告緩刑二年，以啟自新。
據上論斷，應依刑事訴訟法第273 條之1 第1 項、第299 條第1
項前段，刑法第168 條、第74條第1 項，中華民國96年罪犯減刑
條例第2 條第1 項第3 款、第7 條，判決如主文。
本案經檢察官李侑姿到庭執行職務
中    華    民    國    97    年    10    月    2     日
                  刑事第五庭    法  官  程士傑
以上正本證明與原本無異。
如不服本判決應於收受本判決送達後10日內向本院提出上訴書狀
，其未敘述上訴理由者，應於上訴期間屆滿後20日內向本院補提
理由書狀（均須按他造當事人之人數附繕本）「切勿逕送上級法
院」
中    華    民    國    97    年    10    月    3     日
                                書記官  孫秀桃
附錄論罪科刑法條：
刑法第168條
於執行審判職務之公署審判時或於檢察官偵查時，證人、鑑定人
、通譯於案情有重要關係之事項，供前或供後具結，而為虛偽陳
述者，處7 年以下有期徒刑。


司法院資訊處製作；財團法人民間司法改革基金會備份。
